臺灣臺中地方法院刑事裁定　　　　　　　　　　　　　九十一年度聲判字第五六號
　　聲　請　人
　　即告訴　人　甲○○○
　　代　理　人　邢俊文律師
　　被　　　告　乙○○
右聲請人即告訴人因告訴被告詐欺案件，不服台灣高等法院台中分院檢察署檢察長駁
回再議之處分（九十一年度上聲議字第四三七號），聲請交付審判，本院裁定如左：
    主  文
聲請駁回。
    理  由
一、聲請交付審判意旨如附件聲請書所載。
二、按告訴人不服上級法院檢察署檢察長或檢察總長認再議為無理由而駁回之處分者
    ，得於接受處分書後十日內委任律師提出理由狀，向該管第一審法院聲請交付審
    判；法院認交付審判之聲請不合法或無理由者，應駁回之；刑事訴訟法第二百五
    十八條之一、第二百五十八條之三第二項前段，分別定有明文。
三、本案聲請人甲○○○以被告乙○○涉犯刑法第三百三十九條之詐欺罪，向台灣台
    中地方法院檢察署檢察官提出告訴，經該署檢察官於九十一年六月二十六日，以
    被告犯罪嫌疑不足為不起訴處分（九十一年度偵字第四四九一號），聲請人不服
    ，聲請再議復經台灣高等法院台中分院檢察署檢察長於九十一年八月十四日，以
    再議無理由駁回再議（九十一年度上聲議字第四三七號）。聲請人雖以：就聲請
    人設於台中縣新社鄉農會第0000000000000－0號帳戶活期存款存
    摺觀之，其中八十五年八月十九日以手寫記載之電話費新台幣（下同）六百六十
    八元部分，因聲請人八十五年八月份之電話費，已於八十五年八月六日繳付七百
    六十二元，為何於八十五年八月十九日再收取一次電話費，且八十五年八月份，
    聲請人並無六百六十八元之電話費支出，顯見聲請人上開存摺之繕打確有錯誤。
    又其中八十五年八月二十六日現金二十萬元支出之記載，顯係被告嗣後脫免責任
    之說詞，蓋因該手寫記載，明顯重疊在八十五年九月三日之記載上，且係事後寫
    上之紀錄，聲請人質疑被告侵占其二十萬元，尚非無據。再聲請人確於八十四年
    八月二十三日，以現金存入十八萬元，從未見過付款人為台中市第九信用合作社
    東山分社為付款人，帳號四七一六號，金額十八萬元之第0000000號支票
    ，原檢察官未予詳查，台灣高等法院台中分院檢察署檢察長亦未斟酌疑點，即將
    聲請人之再議駁回，聲請人自難甘服。另聲請人於偵查中尚指稱聲請人於八十三
    年九月九日所開立金額三十萬零八千元之第０二九四三六號支票，係被告盜用聲
    請人印章所簽發一節，原檢察官並未於不起訴處分書內交代偵查結果，顯有遺漏
    。又聲請人客戶蔡慧娟於八十四年間即陸續簽發支票予聲請人，聲請人將支票存
    入上開帳戶後，均無入帳，自應函查台中縣大里市農會蔡慧如支票帳戶以明事實
    。為此聲請交付審判云云。惟查：
（一）聲請人於偵查中已自承共申設二線電話，電話費係農會職員向其溢收，並非被
      告等語，已難認被告有何詐欺取財犯行，且電話費是否重覆扣繳，係聲請人與
      電信公司之民事糾葛，與新社鄉農會無關，縱有重複扣繳情形，亦不能令被告
      負詐欺取財罪責。
（二）聲請人係於八十五年八月二十六日，以取款憑條自其上開帳戶提領二十萬元，
      有取款憑條影本附卷可稽。聲請人於原檢察官訊問時亦供稱劉純惠有向其借過
      印章，周惠珍（應係周慧貞）是本件承辦人等語。而證人劉瑀瑄（即劉純惠，
      現已改名）於台灣高等法院台中分院檢察署檢察官訊問時已證稱聲請人曾至農
      會辦理一些業務，需要蓋印章，如辦理定期轉單手續，伊等有時會幫聲請人蓋
      印章，但辦好後會馬上當面還聲請人，記不得幫聲請人蓋章幾次，伊意思係伊
      等承辦人員均會如此處理，這是對客戶之服務等語。則被告既非承辦人員，亦
      無經手聲請人印章，如何盜領聲請人之存款？參以該筆二十萬元提款雖為手寫
      ，但日期係蓋八十五年八月二十六日，並非八十五年八月二十日，另二十萬元
      數字與八月八日三十萬元數字上面並有重疊之事實，復經台灣高等法院台中分
      院檢察署檢察官當庭勘驗聲請人之上開帳戶存摺第五頁，記明筆錄無訛，證人
      劉瑀瑄又證稱該筆二十萬元打的時候跳到八十五年八月八日那行，存摺上依稀
      可以看得出來，判斷係機器故障才用手寫等情，益徵該二十萬元存款係聲請人
      自領，聲請人指被告盜領該二十萬元存款，顯然無據。
（三）依卷附聲請人之新社鄉農會000－00000000000－0號支票存款
      帳戶客戶往來交易明細表顯示，聲請人係於八十四年八月二十三日，以外埠託
      票存入十八萬元，另聲請人聲請交付審判提出之託收資料影本亦記載，聲請人
      於八十四年八月十五日，將付款人為台中市第九信用合作社東山分社，帳號四
      七一六號，八十四年八月二十日期，金額十八萬元之第00000000號支
      票，委託新社鄉農會提出交換，顯見聲請人非於八十四年八月二十三日，以現
      金十八萬元存入該帳戶，否則新社鄉農會承辦人員焉能預知被告會於八十四年
      八月二十三日存入現金十八萬元，而先於八十四年八月十五日，以該八十四年
      八月二十日期之同額支票託收交換替代，況被告係新社鄉農會信用部主任，尚
      非承辦人員，且依常情，聲請人之帳戶既已於八十四年八月二十三日入帳十八
      萬元，究係現金存入或託票存入，均無損其數額，被告並不因而獲有任何利益
      ，依常情，焉會大費週章，以該同額支票換取現金十八萬元？是此部分亦難認
      聲請人指訴屬實。
（四）綜上所述，台灣高等法院台中分院檢察署檢察長以原檢察官因認被告詐欺取財
      之罪嫌不足，乃予不起訴處分，洵無不當，而駁回聲請人對原檢察官不起訴處
      分之再議聲請，於法尚無不合。聲請人聲請交付審判，為無理由，應予駁回。
      至聲請人另指稱其於八十三年九月九日所開立金額三十萬零八千元之第０二九
      四三六號支票，係被告盜用聲請人印章所簽發。又聲請人客戶蔡慧娟於八十四
      年間即陸續簽發支票予聲請人，聲請人將支票存入上開帳戶後，均無入帳云云
      ，未提出積極證據足證被告確有此部分犯行，且原檢察官並未就此部分予以處
      分，台灣高等法院台中分院檢察署九十一年度上聲議字第四三七號檢察官處分
      書亦未述及此部分，聲請人就此部分聲請交付審判，本院尚無從審查，併予敘
      明。
四、依刑事訴訟法第二百五十八條之三第二項前段，裁定如主文。
中      華      民      國      九十一      年    十一  月     二十一   日
                                臺灣臺中地方法院刑事二庭
                                    審判長法  官  張  智  雄
                                          法  官  陳  葳
                                          法  官  鍾  堯  航
右正本證明與原本無異。
本裁定不得抗告。
                                          書記官
中      華      民      國      九十一      年    十一  月     二十一   日
